# 请教陈版：以长股投成本法合算的资管计划应如何进行减值测试。谢谢。

提问人：QQisQ 时间：2017-06-12 16:50:32
@chenyiwei 陈版，请教应如何对长股投进行减值测试。准则中没有具体的测试方式及减值标准。问题①：对于计入长股投成本法的资产管理计划应如何进行减值测试；②如果是子公司、联营、合营，应如何进行减值测试。感谢！

回答人：chenyiwei
你的问题太大了。具体的减值测试方法只能在准则规定的基本原则和基本方法的基础上结合个案实际情况确定，但最常见、最重要的做法是未来现金流量预测折现。

提问人：QQisQ 时间：2017-06-13 13:45:46
陈老师，具体是这样的，公司前年买了资产管理子公司的资产管理计划，占85%，以长股投成本法核算。前年微利，去年亏了 1500万，占成本的不到10%。该计划主要投资于股票和基金。如果今年该计划继续亏，是不是就需要做减值测试？有没有相关案例可以参考？ 当时是咨询公司的审计，他说长股投的减值只要不到50%就不会考虑，50%以内是否计提时看管理层意图。 太感谢了。

回答人：chenyiwei
这 50 ％实际上是可供出售权益工具投资的“公允价值严重或非暂时性下跌”的底线，并不是说低于 50 ％就可以不考虑，再说在投资方个别报表层面，对该计划的投资也不是可供出售金融资产。